臺灣桃園地方法院刑事判決　　　　　 99年度審交易字第444號
公　訴　人　臺灣桃園地方法院檢察署檢察官
被　　　告　朱國良
上列被告因公共危險案件，經檢察官提起公訴（99年度偵字第21
569 號），嗣於本院準備程序進行中，被告就被訴事實為有罪之
陳述，經本院告知簡式審判程序意旨，並聽取公訴人及被告之意
見後，本院裁定改依簡式審判程序審理，並判決如下：
    主  文
朱國良服用酒類，不能安全駕駛動力交通工具而駕駛，累犯，處
有期徒刑陸月，如易科罰金，以新臺幣貳仟元折算壹日。
    事  實
一、朱國良前於民國97年間因違背安全駕駛案件，經本院以97年
    度桃交簡字第1768號判決判處有期徒刑6 月確定，於98年2
    月16日易科罰金執行完畢（於本案構成累犯）。詎猶不知悔
    改，明知其於99年7 月27日晚間10時至11時許，在桃園縣桃
    園市○○路附近某海產店內飲用酒類後，已達不能安全駕駛
    動力交通工具之程度，竟仍駕駛牌照號碼為5983-VR 號之自
    用小客車上路，欲返回其位於桃園縣大園鄉埔心村6 鄰埔心
    54之17號住處。嗣於同日（27日）晚間11時38分許，行經桃
    園縣桃園市○○○路與國際路口前，為警執行巡邏勤務攔查
    ，當場測試其呼氣所含酒精濃度，發現已達每公升1.23毫克
    ，始查悉上情。
二、案經桃園縣政府警察局報請臺灣桃園地方法院檢察署檢察官
    偵查起訴。
    理  由
一、本案被告朱國良所犯之罪，並非法定刑為死刑、無期徒刑或
    最輕本刑3 年以上有期徒刑之罪，亦非高等法院管轄第一審
    之案件，而被告於準備程序中就被訴事實已為有罪之陳述，
    經本院告知簡式審判程序之旨，並聽取公訴人及被告之意見
    後，本院乃依刑事訴訟法第273 條之1 第1 項規定，裁定改
    行簡式審判程序，合先敘明。
二、訊據被告朱國良對於上揭時、地酒後駕駛自用小客車為警查
    獲，經呼氣測試其酒精濃度值達每公升1.23毫克之事實，於
    本院審理時坦承不諱，復有桃園縣政府警察局舉發違反道路
    交通管理事件通知單、酒精濃度測定值紀錄表、取締酒後駕
    車移送法辦案件通報單各1 紙在卷可佐。依交通部運輸研究
    所90年9 月24日運安字第900005854 號函所載，呼氣中酒精
    濃度每公升含量為0.25毫克，即相當於血液中酒精濃度（BA
    C ）百分之0.05，且依該函所附該所79年「駕駛人行為反應
    之研究－酒醉駕車對駕駛行為之分析研究」指出：（一）BA
    C 達百分之0.03至百分之0.05時，對駕駛能力之影響為：多
    數駕駛人心境逐漸變幻不定，視覺與反應靈敏性減弱，對速
    度及距離的判斷力差。對心理行為之影響為：觀察力逐漸欠
    缺，心情漸趨輕鬆，自信心增加，多話，精神狀態處於陶醉
    感。（二）BAC 到達百分之0.05至百分之0.08時，對駕駛能
    力之影響為：反應遲鈍，駕駛能力受損，遲而不決或決而不
    行。對心理行為之影響為：情緒鬆弛，感情與行為趨向誇張
    ，肌肉不協調，精神處於興奮狀態。（三）BAC 到達百分之
    0.08至百分之0.15時，對駕駛能力之影響為：判斷力嚴重受
    到影響，體能與精神協調受損，駕駛之體能困難增加。對心
    理行為之影響為：產生情緒異常現象，步伐不平穩，言語不
    清，反應惡劣，記憶及判斷力受損，精神處於錯亂狀態。（
    四）BAC 超過百分之0.15時，對駕駛能力之影響為：視線搖
    晃，駕駛已進入恍惚狀態，判斷及理解遭到扭曲，駕駛不穩
    定。對心理行為之影響為：意識不明，嘔吐，站、走及講話
    困難，責任感喪失，精神處於麻痺狀態。（五）BAC 超過百
    分之0.50時，對駕駛人能力之影響為：無法開車。對心理行
    為之影響為：爛醉如泥，失去知覺可能致死，精神處於昏睡
    狀態。本件被告飲酒後，呼氣酒精濃度達每公升1.23毫克，
    已如前述，換算後相當於BAC 百分之0.246 ，參酌上開說明
    ，被告之判斷力、精神協調、駕駛體能、精神狀態等均已受
    到相當影響而減退。又其對員警指揮及交通號誌無反應或遲
    緩，駕駛判斷力顯然欠佳；且其駕駛有蛇行，車身搖擺不定
    轉彎半徑過大或過小等駕駛操控力欠佳情形，此有刑法第18
    5 條之3 案件測試觀察紀錄表1 紙在卷可稽。復觀諸卷附之
    桃園縣政府警察局汽車駕駛人酒後生理協調平衡檢測紀錄卡
    所載，經警要求被告為：直線步行十公尺後令其迴轉走回原
    地；雙腳並攏，兩手貼緊大腿，將一腳向前抬高離地15公分
    ，並停止不動30秒；雙腳並攏，雙手向前平伸，閉眼，輪流
    使用左右手的食指指尖觸摸鼻尖；閉雙眼，30秒內朗誦阿拉
    伯數字由1001、1002…至1030；用筆在兩個同心之間零點五
    公分環狀帶內畫另一個圓等檢測，被告檢測結果均為不合格
    ，益徵被告之平衡能力已受酒精影響。綜上所述，足認被告
    為警查獲當時情況，已因酒精而使其正常駕駛能力受影響，
    已達不能安全駕駛之程度，是被告出於任意性之自白顯與事
    實相符，足堪採信。本件事證明確，被告犯行堪以認定，自
    應依法論科。
三、核被告朱國良所為，係犯刑法第185 條之3 服用酒類不能安
    全駕駛動力交通工具而駕駛罪。另被告有如上開事實欄一所
    載之犯罪科刑及執行情形，有臺灣高等法院被告前案紀錄表
    1 份在卷可按，其於徒刑執行完畢後5 年內故意再犯本件有
    期徒刑以上之罪，為累犯，應依刑法第47條第1 項之規定加
    重其刑。爰審酌被告前已有四次酒駕前科，本案復為相同犯
    行，顯無視於法禁，已危及道路交通安全，且乏尊重其他用
    路人生命、財產安全之觀念，並兼衡被告之犯罪動機、生活
    狀況、犯後坦承犯行、態度良好等一切情狀，量處如主文所
    示之刑，並諭知易科罰金之折算標準，以示懲儆。
據上論斷，應依刑事訴訟法第273 條之1 第1 項、第299 條第1
項前段，刑法第185 條之3 、第47條第1 項、第41條第1 項前段
，刑法施行法第1 條之1 第1 項，判決如主文。
本案經檢察官簡方毅到庭執行職務。
中    華    民    國    100   年     2    月    25    日
                        刑事庭  法  官  鍾雅蘭
以上正本證明與原本無異。
如不服本判決，應於判決送達後10日內向本院提出上訴狀（應附
繕本），其未敘述上訴理由者，應於上訴期間屆滿後20日內補提
理由書狀於本院，上訴於臺灣高等法院。
                                書記官  陳恩如
中    華    民    國    100   年     2    月    25    日
附錄本案論罪科刑法條：
中華民國刑法第185條之3
服用毒品、麻醉藥品、酒類或其他相類之物，不能安全駕駛動力
交通工具而駕駛者，處1 年以下有期徒刑、拘役或科或併科15萬
元以下罰金。